Minutes et répertoires du notaire Philippe II COTHEREAU, janvier 1578 - 21 octobre 1613 (étude XXIX)
Archives nationales
- Minutes de Philippe II COTHEREAU, janvier 1578 - décembre 1613; MC/ET/XXIX/62 - MC/ET/XXIX/132
  - Minutes. 1600, janvier - 1600, juin, janvier 1600 - juin 1600; MC/ET/XXIX/103; registre
    - GOUPIL (Guillaume) maître peintre ( ? ) r. de la Burilleries § Mage de... Geneviève G. sa fille avec Claude DAVID marchand frippier, 6 avril 1600; MC/ET/XXIX/103; fol. III/C/XXXVII
      contrat de mariage; Goupil, Guillaume
    - TORNEON (Léonard de) écuyer sr de la Chartonnier Comm. ordinaire des guerres; demeurant à Malvin, prévôté de Montdidier § Testament de Léonard de TORNEON Autre de Michelle de BOUCHART, sa femme le 13 avril, 12 avril 1600; MC/ET/XXIX/103; fol. III/C/XXXIX; fol. III/C/XLII
      testament; Torneon, Léonard de
    - MINIMES de Nigeon § Cession d'héritages à Blanchefasse paroisse de Sermaize près Dourdan, 19 avril 1600; MC/ET/XXIX/103; fol. III/C/LXXI
    - ST GERMAIN le Vieil (fabrique) en la Cité § Bail d'une maison appartenant à la fabrique, 24 avril 1600; MC/ET/XXIX/103; fol. III/C/LXXIII
      bail; S/t/ Germain le Viel, fabrique
    - BALSAC (Charles de) 2v. et comte de Noyon Pair de France § Procuration pour recevoir ses revenus, 27 avril 1600; MC/ET/XXIX/103; fol. III/C/LXXVI
      procuration; Balzac, Charles de (15..-1625)
    - MINIMES de Vincennes § Comptes, 8 mai 1600; MC/ET/XXIX/103; fol. IIII/XX/XIIII
    - GRANGIER (Maximilien) sr de Souscarrière Cons en P/t et Req. du Palais r. Saint-Antoine § Transaction, 10 mai 1600; MC/ET/XXIX/103; fol. IIII/XX/XVII
      accord; Grangier, Maximilien
    - N.D. de VAUVERS ordre de Chartreuse lez Pis § Transaction concernant des terres leur appartenant à Prouilly Galleron en Bries, 6 juin 1600; MC/ET/XXIX/103; fol. IIII/C/LXXVII
      accord
    - PARFAICT (Jehanne) § Réception de Jehanne PARFAICT fille de Claude PARFAICT marchand drapier b de P. et M/te/ PERROCHEL son ep. en l'abb. ND. dite de Longchamps lez Saint-Cloud, 8 juin 1600; MC/ET/XXIX/103; fol. IIII/C/IIII/XX/III
      Parfaict, Jehanne
    - MARTIN (Jean) + juré en maçonnerie § Promesse d'adjudication à la veuve de. .., 13 juin 1600; MC/ET/XXIX/103; fol. IIII/C/IIII/XX/XV
      Martin, Jean
    - HURAULT (Philippe) décédé C/te/ de Chavornay Chancelier de Fr. chevalier de ses 2 ordres § Transaction entre les héritiers de Philippe HURAULT et Anne de THOU, sa femme, 28 mars 1620; MC/ET/XXIX/103; fol. III/C/XXV
      accord; Hurault, Philippe
  - Minutes. 1600, juillet - 1600, décembre, juillet 1600 - décembre 1600; MC/ET/XXIX/104; registre
    - CHARTIER (Genevieve) + veuve Fr. de Montholon garde des Sceaux § Déclaration par ses héritiers, 5 juillet 1600; MC/ET/XXIX/104; fol. XIII
      déclaration; Chartier, Geneviève
    - ST G. LE VIEIL (fabrique) § Bail d'une maison lui appt, 5 juillet 1600; MC/ET/XXIX/104; fol. XI
    - BARBANSON (Loys de) seigneur de Carmy demeurant en son château de Varennes près de Noyon § Transaction avec les chanoines de l'égl. collégiale de Saint-Quentin, 12 juillet 1600; MC/ET/XXIX/104; fol. XVI
      accord; Barbanson, Louis de
    - MINIMES de Vincennes § Bail d'une maison appartenant aud. couvent r. du Monceau Saint-Gervais à la Corne de Cerf, 5 août 1600; MC/ET/XXIX/104; fol. VI/XX/XII
    - CLAIRVAUX (Abbaye de) § Rentes pour travaux dus aux derniers troubles, 9 août 1600; MC/ET/XXIX/104; fol. VII/XX/VIII
      constitution de rente; Clairvaux (Aube, abbaye de); Ville-sous-la-Ferté (Aube)
    - DELOUVAIN (Jehan) marchand bourgeois de Paris r. du Bg Labbé § mariage de Jehan DELOUVAIN avec Marie GUERIN veuve première noces Nicolas GILLES et seconde noces maître DELOUVAIN marchand libraire en lad. rue, 12 août 1600; MC/ET/XXIX/104; fol. VII/XX/XII
      contrat de mariage; Delouvain, Jehan
    - CARBONNIER (Pierre) menuisier r. N. Saint-Paul § Constitution par. .. et sa femme à Pierre TARDIF, serrurier r. de la Savaterie, 18 août 1600; MC/ET/XXIX/104; fol. VIII/XX/XI
      Carbonnier, Pierre
    - BALSAC (Charles de) 2v. et Comte de Noyon § Bail 3 ans par Charles de BALSAC 3 corps d'hôtel batis depuis 13 ans au bout du Pont Saint-Michel en la rue Neuve allant en l'île du Palais devant l'H. de la Trésorerie de la Sainte-Chapelle et en dépendant, 23 août 1600; MC/ET/XXIX/104; fol. IX/XX/XVI
      bail; Balzac, Charles de (15..-1625)
    - BARBANSON (Loys de) chevalier seigneur de Camy § Transaction entre Loys de BARBANSON fils aîné de François de B. chevalier seigneur de Camy et Antoinette de VAZIER, son épouse - Jh. Aug. de THOU, Président au Parlement, Marie de BARBANSON, sa femme, fille des défunts., 12 septembre 1600; MC/ET/XXIX/104; fol. II/C/XLVIII
    - N.D de VAUVERS ordre de Chartreuse § Bail 6 ans d'une maison appartenant aud. couvent située du bout du Pont aux changeurs vers Saint-Ja. de la B, enseigne de l'Ane enviable, tenant à une autre maison appt, couvent, à l'image N.D., 13 septembre 1600; MC/ET/XXIX/104; fol. II/C/LIII
    - VAIRES près la Ferté Ales § Procuration pour droits de reliefs dus à Jh. HUAULT seigneur de VAIRES, 23 septembre 1600; MC/ET/XXIX/104; fol. II/C/LXXIIII
      procuration
    - HERISSON (Jacques) fondeur de l'artillerie § Quitt. aux marguilliers de Saint-Germain LE VIEIL pour vente qui leur fut faite de 5 cloches, 26 septembre 1600; MC/ET/XXIX/104; fol. II/C/IIII/XX/III
      quittance; Hérisson, Jacques
    - ST QUENTIN (Chapitre de) § Aveu et dénombrement rendu au Chapitre de Saint-QUENTIN, 29 septembre 1600; MC/ET/XXIX/104; fol. III/C/XII
      St Quentin, Chapitre de
    - SAVEUSE (Loys de) chevalier seigneur de Bougainville gend. marchand de la chambre du roi § Quitt. par Loys de SAVEUSE neveu et légataire universel d'Antoine de S. cons. en Pt, 2 octobre 1600; MC/ET/XXIX/104; fol. II/C/IIII/XX/XIII
      quittance; Saveuse, Loys de
    - ST PAUL (rue) maison vis à vis le portail de l'église § Echange d'une maison rue Saint-Paul tenant à l'H. DAMPVILLE., 9 octobre 1600; MC/ET/XXIX/104; fol. III/C/VII
      échange; St Paul, rue
    - MINIMES de Nigeon § Bail de terres à Vaugirard, 7 décembre 1600; MC/ET/XXIX/104; fol. IIII/C/IIII/XX/I
    - LE GAGNEUR (Edme) maître horlogeur rue de le Juifverie paroisse de le Mgd. § Apprentissage chez. .., 26 août 1622; MC/ET/XXIX/104; fol. V/C/XXXIX
      contrat d'apprentissage; Le Gagneur, Edme
  - Minutes. 1601, janvier - 1601, juin, janvier 1601 - juin 1601; MC/ET/XXIX/105; registre
    - MASSEY (Benedic) (Bernardins) gent. lucquois § Nombreux actes ds le registres concernant leurs activités avec d'autre Italiens, 1601; MC/ET/XXIX/105
      Massey, Benedic; Massey, Bernardins
    - ST GERMAIN LE VIEIL (égl.) en la Cité § Bail par la fabrique de égl. Saint-Germain LE VIEIL d'une maison aud. oeuvre appartenant r. de la Savatterie enseigne de la fortune, au coin de la rue de la Calendre, 1601; MC/ET/XXIX/105
      bail; St Germain le Vieil, égl.
    - CORDELIERS (couvent) chap. Saint-Claude § Testament de Benigne PASTEY bourgeois de Paris inhumé aux couvents CORDELIERS, 7 janvier 1601; MC/ET/XXIX/105
      testament; Cordeliers (couvent des)
    - PELET (Jacques) élu en l'élection de Pis § mariage de Jacques PELET avec Jeine LALLEMANT veuve Roger COLLIER, gén/l/ en la Cour des monnaies, 14 janvier 1601; MC/ET/XXIX/105; fol. XLIIII
      contrat de mariage; Pelet, Jacques
    - SCOPPART (Jacques) Trésorier des offrandes rue Comtesse d'Artois § mariage de Jacques SCOPPART avec Renée BOUCQUET fille mineure de Simon B. contrôleur provincial des guerres en Champagne, 17 janvier 1601; MC/ET/XXIX/105; fol. LVIII
      contrat de mariage; Scoppart, Jacques
    - N D. de VAUVERS ordre de Chartreuse § Constitution aux minimes de Nigeon, procureur de N.D du Valdien ordre de Chartreuse en Normandie, 23 janvier 1601; MC/ET/XXIX/105; fol. LXI
    - VALLEE (Jacques) Cons. en Pt § mariage de Jacques VALLEE avec Barbe DOLU fille de François Dr conseiller aux conseils d'état, Pt en la Ch. des Comptes et de Cath. LE PICART ep. seconde noce Christ. de SEVE, 25 février 1601; MC/ET/XXIX/105; fol. CXXI
      contrat de mariage; Vallée, Jacques
    - N.D de VAUVERS ordre de Chartreuse § Titre Nouvel, 26 février 1601; MC/ET/XXIX/105; fol. CXXIX
      titre nouvel
    - MEAUX (St Etienne de) § Déclaration par les chanoines de Saint-Etienne de MEAUX, 22 mars 1601; MC/ET/XXIX/105; fol. CIIII/XX/VIII
      déclaration; Meaux, St Etienne de
    - ROHAN (Hercule de) duc de Montbazon Pair de Fr. comte de Rochefort § Délaissement par Hercule de ROHAN et Madeleine de ROCHEFORT sa femme et autre à Barbe DU PUY DU FOU, dame de Lennoncourt veuve Jh. de LENONCOURT gd maître de Lorraine du revenu de la baronnie de LENONCOURT, 11 avril 1601; MC/ET/XXIX/105; fol. II/C/XXVII
      Rohan, Hercule de
    - GAUCHERY (Anne) veuve Jh. VARLET maître en la Ch. des Comptes r. des Barres paroisse Saint-Gervais § Quitt. par Anne GAUCHERY ayant droit de Marie MOLÉ sa mère dame de Grandchamps, héritière de Ja. GAUCHERY, son fils, sr de la Bretesche, 13 avril 1601; MC/ET/XXIX/105; fol. II/C/XXXIII
      quittance; Gauchery, Anne
    - LEBOUCHER (Loys) écuyer cy devant Prévôt des maréchaux de Fr. établis à Chinon Secrét. de la duch/sse/ de Berry; demeurant à Chinon § Testament, 23 avril 1601; MC/ET/XXIX/105; fol. II/C/LXVIII
      testament; Leboucher, Loys
    - ND. de VAUVERS ordre de Chartreuse § Bail 6 ans d'une maison appartenant aud. couvent rue Ste Avoye devant la fontaine, tenant d'un ode à l'église; Autre en lad. rue enseigne du rabot, 26 mai 1601; MC/ET/XXIX/105; fol. III/C/LXIII; fol. III/C/LXVI
    - BALSAC (Georges de) év. et Comte de Noyon Pair de Fr. abbé commend. du Saint-G. ou Bocherville diocèse de Rouen § Bail 6 ans par Georges de BALSAC du nouveau temporel de Saint-Georges de Bocheville, juin 1601; MC/ET/XXIX/105; fol. IIII/C/XXXIX
    - N.D. de VAUVERS ordre de Chartreuse § Bail d'une maison appartenant aud. couvent r. de la Savatterie, 6 juin 1601; MC/ET/XXIX/105; fol. III/C/IIII/XX/VI
    - ND. de VAUVERS ordre de Chartreuse § Bail 6 ans d'une maison rue Maubué appartenant aud. couvent, 16 juin 1601; MC/ET/XXIX/105; fol. CIIII/XX/II
    - ND. de VAUVERS ordre de Chartreuse § Bail d'une maison rue Saint-Martin leur appt, 22 juin 1601; MC/ET/XXIX/105; fol. IIII/C/XXIX
    - LOTIN (Guillaume) sr de Charny Cons. en Pt § Compte de rentes pour 14 années d'arrérages dus, 25 juin 1601; MC/ET/XXIX/105; fol. III/C/XXXV
      Lotin, Guillaume
    - ST GERMAIN LE VIEIL (église) en la Cité § Fondation, 28 juin 1601; MC/ET/XXIX/105; fol. IIII/C/LVI
      St Germain le Vieil, église
    - CASTILLE (Philippe de) Receveur du Clergé $ Quittance, 30 juin 1601; MC/ET/XXIX/105; fol. IIII/C/LXI
      quittance; Castille, Philippe de (1567-1650)
  - Minutes. 1601, juillet - 1601, décembre, juillet 1601 - décembre 1601; MC/ET/XXIX/106; registre
    - [MINIMES de Nigeon] DEHEM (Fa. Joachim) âgé de 30 ans prêtre natif de Peronne ancien curé et recteur de Saint-J. B. novice [à Nigeon] lez Paris ordre des minimes § Testament de Ja. Joachim DEHEM fils de François D. Procureur au siège royal de Peronne, 5 juillet 1601; MC/ET/XXIX/106; fol. XI
      testament; Dehem, Fa. Joachim
    - BELLOTTE (fr. Charles) chevalier de Saint-J. de Jérusalem commandement de Puisieux et Castillon § Transaction avec les chanoines de Saint-Quentin, 9 juillet 1601; MC/ET/XXIX/106; fol. XXVII
      accord; Bellotte, fr. Charles
    - MINIMES du bois de Vincennes § Foi et hommage aux MINIMES du bois de Vincennes, 14 juillet 1601; MC/ET/XXIX/106; fol. XXXIII
    - MINIMES du bois de Vincennes § Bail 6 ans r. du Montceau Saint-Gervais leur appt, 26 juillet 1601; MC/ET/XXIX/106; fol. IIII/XX/V
    - PETIT VAL (fief du) près Sucy en Brie § - Foi et hommage; - Aveu et dénombrement, 30 juillet 1601 - 21 août 1601; MC/ET/XXIX/106; fol. III/XX/XIX; fol. CLX; fol. CLXXIII
      Petit Val, fief du
    - ALAMANT (Nicolas) écuyer seigneur de Concressault gentilhomme ordinaire de la chambre du roi, Comm ord des guerres rue de Grenelles paroisse Saint-Eustache § Transaction entre Nicolas ALAMANT et Madeleine de ROULINY de Florent d'AGRON seigneur de la Bryère, Comm. ordinaire des Guerres, demeurant à Aneterendum, 3 août 1601; MC/ET/XXIX/106; fol. CVI
      accord; Alamant, Nicolas
    - MINIMES du bois de Vincennes § - Bail 9 ans d'une maison leur appartenant r. du Montceau Saint-Gervais - Foi et hommage, 7 août 1601; MC/ET/XXIX/106; fol. CXXV
    - BRICE (Antoine) Receveur des tailles en l'élection de Noyon § - Bail de la recette de droits de pabelles à Noyon - famille BRICE; même date, 21 août 1601; MC/ET/XXIX/106; fol. CLXIII
      bail; Brice, Antoine
    - (LES)SOULAS (terre et seigneurie) des) § Inv. des titres de terre et seigneurie des LES SOULAS, 4 septembre 1601; MC/ET/XXIX/106; fol. II/C/XXXIII
    - MOROGUES (Henry de) genl. ordinaire de la Ch. du Roi seigneur de Longfroy Henry de MOROGUES demeurant à Sauvage en Nivernais § mariage de Henry de MOROGUES avec Marguerite LE VALLOIS, 16 septembre 1601; MC/ET/XXIX/106; fol. II/C/XLVI
      contrat de mariage; Morogues, Henry de
    - AULNAY (église) § marché de couverture conclu avec les minims de Vincennes, 25 septembre 1601; MC/ET/XXIX/106; fol. II/C/LXVIII
      marché; Aulnay, église
    - N.D. de VAUVERS ordre de Chartreuse [de Paris ]§ Vente par N.D. de VAUVERS de la terre et seigneurie de TILLY en la paroisse de Saint-Fargeau [en Gervais ]/ Seine en Gatinais, leur appartenant depuis plus de 200 ans, 5 octobre 1601; MC/ET/XXIX/106; fol. II/C/IIII/XX/XII
      acte de vente; Tilly, terre et seigneurie de
    - PESCHEUR (Jean) maître horloger au Palais § Constitution, 11 octobre 1601; MC/ET/XXIX/106; fol. III/C/X
      Pescheur, Jean
    - BOCHART (Audofle) Novice au couvent ND. de Vauvers ordre de Chartreuse § Testament avant sa profession le 28 du mois; Comptes avec Jean B. son frère Président aux requêtes du Parlement seigneur de Champigny et Norroy, 26 octobre 1601 - 27 octobre 1601; MC/ET/XXIX/106; fol. III/C/XXII; fol. III/C/XXVIII
      testament; compte
    - MINIMES de Nigeon § Transaction avec François de LA ROCHEFOUCAULT ev. de Clermont, 6 novembre 1601; MC/ET/XXIX/106; fol. III/C/LII; LVIII
    - S/te/ CHAPELLE au Palais § Réception de Clerc, 10 novembre 1601; MC/ET/XXIX/106; fol. III/C/LXX
    - LONGCHAMP lez Saint-CLOUD (abb.) Humilité N.D. dites de § Quitt. d'arrérages, 23 novembre 1601; MC/ET/XXIX/106; fol. III/C/IIII/XX/XII
      quittance; Longchamp lez Saint-Cloud, abb.
    - N D. de VAUVERS ordre de Chartreuse § Bail de terres à Gomesse, 28 novembre 1601; MC/ET/XXIX/106; fol. IIII/C/IIII; fol. IIII/C/V
  - Minutes. 1602, janvier - 1602, juin, janvier 1602 - juin 1602; MC/ET/XXIX/107; registre
    - MINIMES de Nigeon § Accords avec François de LA ROCHEFOUCAULT et de Clermont en conséquence d'un échange du 6 nov. 1601, 10 janvier 1602; MC/ET/XXIX/107; fol. LVII
      échange; accord
    - CORDELIERS (couvent des) § Fondation, 25 janvier 1602; MC/ET/XXIX/107; fol. VI/XX/XI
      fondation pieuse
    - SALLADIN d'ANGLURES (Charles) chevalier vicomte d'Estoges C/te/ de Tancarville § mariage de Charles SALLADIN d'ANGLURES avec Marie BABOU, fille de Georges B. chevalier des Ordres du R. conseiller aux Conseils d'Etat et Prive C/ne/ de 50 hommes d'armes de ses ordonnances, 23 février 1602; MC/ET/XXIX/107
      contrat de mariage; Salladin d'Anglures, Charles
    - MINIMES de Vincennes § Bail de terres à Fontenay leur appartenant, 23 février 1602; MC/ET/XXIX/107; fol. II/C/LIIII
    - EST (Anne d') duchesse de Nemours § Cession d'arrérages aux Chartreux de Bombon le Caillou, 14 mars 1602; MC/ET/XXIX/107; fol. III/C/XV
      Est, Anne d'
    - N. D. de VAUVERS ordre de Chartreuse § Titre Nouvel, 22 mars 1602; MC/ET/XXIX/107; fol. V/C/LIIII
    - SAINT JEAN DE JERUSALEM (chevalier de l'ordre de) HARLAY (Jacques de) § prieur de Saint-Jean en l'île lez Corbeil, 22 mars 1602; MC/ET/XXIX/107; fol. III/C/LXV
      Saint Jean de Jérusalem, chevalier de l'ordre de; Harlay, Jacques de
    - FERRIERES (Claude de) religieux aux minimes de Nigeon 20 ans passés § Testament de Claude de FERRIERES [novice du couvent des MINIMES] fils de Vincent de F. avocat en Pt. bailly du Comté de Noyon et de Antoinette CHARMOLUE, sa femme avant de faire sa profession aud couvent, 27 mars 1602; MC/ET/XXIX/107; fol. III/C/LXXVII
      testament; Ferrieres, Claude de
    - NOAILLES (Charles de) nommé par le Roi à l'ev. de Saint-Flour § Cession par les chanoines de la Ste Chapelle du Palais à Charles de NOAILLES stipulant pour lui Henry de NOAILLES C/te/ d'Ayen, conseiller au conseil d'Etat Cap/ne/ de 50 hommes d'armes de ses ordonnances, bailly et gouv. en Auvergne des revenus dud. évêché de Saint-Flour en H/te/ Auvergne, 28 mars 1602; MC/ET/XXIX/107; fol. III/C/IIII/XX/II
      Noailles, Charles de
    - GOBELIN (Jehan) maître maçon r. Saint-Nicolas du Chandonnet § Vente par. .. à François AUTISSIER, son oncle maître maçon b de P. rue de la Harpe paroisse Saint-Séverin d'héritages et rentes lui appartenant par le décès d'Antoinette AUTISSIER, sa mère, veuve de Ja. GOBELIN, maître maçon, 29 mars 1602; MC/ET/XXIX/107; fol. III/C/IIII/XX/VII
      acte de vente; Gobelin, Jehan
    - SAVEUZE (Loys de) chevalier seigneur de Bougainville § Quitt. de rachat par Loys de SAVEUZE légataire univ. d'Antoine de S. Cons. en Pt, aux religieux H-D. de VAUVERS ordre de Chartense, 1er avril 1602; MC/ET/XXIX/107; fol. III/C/III
      quittance; Saveuze, Loys de
    - ST G. le VIEIL (église) en le Cité § Fondation, 10 avril 1602; MC/ET/XXIX/107; fol. II/C/LXXIX
      S/t/ G. le Vieil, église
    - CONSTRUCTION (marché) § Devis et marché par lequel Perceval NOBLET, maître maçon r. de la Guepine paroisse Saint-Paul promet aux religieux minimes de Vincennes de faire les ouvrages de. .. en une maison leur appartenant située devant l'église. Saint-Jean. en Grève, enseigne de la rue de cerf, 16 avril 1602; MC/ET/XXIX/107; fol. IIII/C/LIIII
      devis; marché; Noblet,Perceval
    - VILLEPREUX (prieuré S/T/ Nicolas) diocèse de Paris § Bail du revenu temporel de prieuré S/T/ Nicolas VILLEPREUX, 18 avril 1602; MC/ET/XXIX/107; fol. IIII/C/LVI
      bail; Villepreux, prieuré Saint-Nicolas
    - JAUPITRE (Pierre) sr de la Barre secrétaire de la Ch. du Roi tunt à Tours § Constitution pour Pierre JAUPITRE, 27 avril 1602; MC/ET/XXIX/107; fol. IIII/C/IIII/XX/
      Jaupitre, Pierre
    - GRANGER (Thimoléon) seigneur de Liverdy et de Monthérand Cons. en Pt rue Saint-Antoine § Quitt. d'arrérages par Thimoléon GRANGIER tuteur de Madeleine G. fille mineure de Blaise G. écuyer sr de la Bretèche, l'un des 100 gent. de la m/on/ du R. et de Marie de SAULFOUR, 29 avril 1602; MC/ET/XXIX/107; fol. IIII/C/IIII/XX/II
      quittance; Granger, Thimoleon
    - DE POGGIO (Aurelis) étudiant en théologie en l'II de P. § Don/on/ par Camillia FRANCHOTTI veuve de Gaspard DE P. gent. laquais et du R. de Sicile paroisse Saint-Paul à Aurelis DE POGGIO son fils, pour poursuivre ses études, 29 avril 1602; MC/ET/XXIX/107
      donation; De Poggio, Aurelis
    - N.D. dite LE BEAUTREILLIS (chapelle) fondée à Saint-Jean-en-Grève § Titre Nouvel de rentes leur appt, 30 avril 1602; MC/ET/XXIX/107; fol. IIII/C/IIII/XX/X
      titre nouvel; N.D. dite Le Beautreillis, chapelle
    - MINIMES de Vincennes § Bail 6 ans d'une maison leur appartenant r. de la Mortellerie, enseigne de Bons hommes, 10 mai 1602; MC/ET/XXIX/107; fol. V/C/XX
    - SAVIGNY § Etat des réparations à faire en une ferme située à SAVIGNY et aux chanoines de la Ste Chapelle, 11 mai 1602; MC/ET/XXIX/107; fol. V/C/XXVII
    - SUBLET (Jehan) maître en la Ch. des Comptes seigneur du Noyer et de la Guichonnière r. des lions paroisse Saint-Paul § Const. par Jehan SUBLET en son nom et procureur du mon. des Veuillants à Toulouse, 22 mai 1602; MC/ET/XXIX/107; fol. V/C/LXII
      Sublet, Jehan
    - PELLACERF (Guillaume) marchand bourgeois de Paris sur le Pont Saint-Michel § Testament de Guillaume PELLACERF Inhumé en l'égl. Saint-Barthélemy près la chaîne du prédicateur dans la nef, 23 mai 1602; MC/ET/XXIX/107; fol. V/C/LXVII
      testament; Pellacerf, Guillaume
    - N. D. de VAUVERS ordre de Chartreuse § Bail 6 ans d'une maison au fg Saint-Jacques, enseigne de l'étoile, 14 juin 1602; MC/ET/XXIX/107; fol. V/C/IIII/XX/XV
    - FERRIERE (Abbaye de) en Gâtinais § Transaction avec les chanoines de la Sainte-Chapelle, 19 juin 1602; MC/ET/XXIX/107; fol. VI/C/XV
      accord; Ferriere, Abbaye de
    - LALEMANT (Charles) Chapelain de la chap. Saint-Vineau de Villepreux § Bail par Gabriel L. lieut. crimin. agissant au nom de Charles LALEMANT son fils, des revenus de lad. Chapelle, 27 juin 1602; MC/ET/XXIX/107; fol. VI/C/LXVII
      bail; Lalemant, Charles
    - CANAYE (Jacques) écuyer sieur de Bramaye écuyer de la pte écurie § Mariage de Jacques CANAYE avec Madeleine LE VALOYS veuve Nicolas DUBOYS écuyer sieur de Flancourt, 3 août 1602; MC/ET/XXIX/107; fol. IIII/C/IIII/XX/V
      contrat de mariage; Canaye, Jacques
  - Minutes. 1602, juillet - 1602, décembre, juillet 1602 - décembre 1602; MC/ET/XXIX/108; registre. Document détérioré.
    - ND. de VAUVERS ordre de Chartreuse § Vente par les religieux dem. d'une forme près Pont Sainte-Maxence, 27 septembre 1601; MC/ET/XXIX/108; fol. II/C/LXVII
    - CHENILLIELLES (terre et seigneurie) près Troyes § Vente de terre et seigneurie CHENILLIELLES; inventaire des titres remontant à 1347, 17 août 1602; MC/ET/XXIX/108; fol. CXIII; fol. CXV
      acte de vente; inventaire; Troyes (Aube)
    - CHARONNE § Inventaire de titres et rentes au village de CHARONNE, 13 septembre 1602; MC/ET/XXIX/108; fol. VIII/XX/XV
      inventaire
    - MINIMES de Vincennes § Bail à Montreuil, 13 septembre 1602; MC/ET/XXIX/108; fol. II/C/XXXV
    - MAUCHESNE (fief terre et seigneurie de) bge d'Orleans § Foi et hommage aux chanoines de la Ste Chapelle, 21 septembre 1602; MC/ET/XXIX/108; fol. II/C/XLVIII
      Mauchesne, fief terre et seigneurie de
    - ST ANTOINE (rue) § Vente d'une maison joignent la tete noire d'un coté et l'image N.D. de l'autre - moy. 1190 lts, 2 octobre 1602; MC/ET/XXIX/108; fol. II/C/IIII/XX/II
      acte de vente; St Antoine, rue
    - JUIVERIE (rue de la) image Saint-Christophe § Bail, 4 octobre 1602; MC/ET/XXIX/108; fol. II/C/IIII/XX/XII
      bail; Juiverie, rue de la
    - GALLIMANT (Nicolas) aide à maçon rue Saint-Jacques enseigne de la truite paroisse Saint-Jacques § mariage de. .., 12 octobre 1602; MC/ET/XXIX/108; fol. III/C/XXIII
      contrat de mariage; Gallimant, Nicolas
    - DUBOYS (Julianne) domestique de Pierre Champion sr du Gré d'Assay demeurant au cloître de l'égl. de Pis § Testament de Julianne DUBOYS Inhumée au cimetière de l'égl. Saint-Jh. le Rond, 13 octobre 1602; MC/ET/XXIX/108; fol. III/C/XXV
      testament; Duboys, Julianne
    - LONGCHAMPS lez Saint-CLOUD (Abb.) Humilite N.D. dite des, 5 novembre 1602; MC/ET/XXIX/108; fol. IIII/C/XIII
      Longchamp lez Saint-Cloud, Abb.
    - MINIMES de Nigeon § Accords, 13 novembre 1602; MC/ET/XXIX/108; fol. IIII/C/XLII
    - GOUJON (Jacques) menuiser r. Maubuée paroisse Saint-Médéric § mariage de Claude G. fille de. .. avec François CONDELOU compagnon menuisier, 15 novembre 1602; MC/ET/XXIX/108; fol. IIII/C/LV
      contrat de mariage; Goujon, Jacques
    - PERRIGNON (Loyse) veuve Jh. COCQUIN; Pris en Pt § Testament; Inhumée en l'égl. Saint-Christophe, sa paroisse, 24 novembre 1602; MC/ET/XXIX/108; fol. IIII/C/IIII/XX/VII
      testament; Perrignon, Loyse
    - ST AUBERT (prieuré) dépendant de l'abb. du Bec. diocèse de Rouen en Beauvaisis § Bail du revenu temporel de prieuré Saint-AUBERT, décembre 1602; MC/ET/XXIX/108; fol. V/C/IIII/XX/VII
      bail; St Aubert, prieuré
    - MINIMES de Nigeon § Accords relatifs à la vente d'une maison leur appartenant rue de la Harpe, 27 décembre 1602; MC/ET/XXIX/108; fol. V/C/IIII/XX/III
      acte de vente; accord